臺灣臺中地方法院刑事判決　　　　　　　　　　　　九十一年度易緝字第六三八號
　　公　訴　人　臺灣臺中地方法院檢察署檢察官
　　被　　　告　甲○○
右列被告因偽造文書案件，經檢察官提起公訴（九十一年度偵字第四一二三號），本
院判決如左：
    主  文
甲○○偽造署押，足以生損害於公眾及他人，處有期徒刑肆月，如易科罰金，以參佰
元折算壹日。如附表所示偽造「陳春松」之署押均沒收。
    事  實
一、甲○○於民國九十年十月二十五日二十二時許，與其友王炳祥、賴宗賢共三人，
    在台中縣豐原市○○路二二五號處，因台中縣警察局刑警隊接獲線報於該處查緝
    毒品，而自王炳祥所駕駛車牌號碼為ＭＶ－五三七一號自用小客車內，起獲第一
    級毒品海洛因（毒品部分經檢察官另案偵辦）。甲○○因案經通緝中，其為圖掩
    飾身分，以規避警方查緝，竟基於偽造署押之犯意，於九十年十月二十五日二十
    二時起至同日二十二時三十分時許，台中縣警察局刑警隊人員在前開地點對賴宗
    賢及前開自用小客車搜索後，其竟冒用陳春松之名義在台中縣警察局刑警隊之扣
    押筆錄上（一式三份）在場人欄，偽造「陳春松」之簽名指印各一枚（因係一式
    三份，故簽名及指印共各三枚）；於九十年十月二十五日二十三時二十分許，其
    在台中縣警察局刑警隊為偵查員調查訊問製作筆錄時，冒用「陳春松」之姓名及
    年籍資料應訊，接續於該調查筆錄（一式三份）上偽造「陳春松」之簽名二枚及
    指印六枚（因係一式三份，故簽名共六枚及指印共十八枚）；於九十年十月二十
    五日二十三時四十分許，其在台中縣警察局刑警隊接受採尿送驗時，接續在台中
    縣警察局刑警隊機動組委託鑑驗尿液代號與真實姓名對照表指印欄內（一式三份
    ）上偽造「陳春松」之指印一枚（因係一式三份，故指印共三枚）；於九十年十
    月二十六日某時許，在台中縣警察局刑警隊，接續在陳春松之指紋卡片（一式三
    份）右拇指、右食指、右中指、右環指、右小指、左拇指、左食指、左中指、左
    環指、左小指各欄內偽造「陳春松」之指印各一枚（因係一式三份，故指印各共
    三枚，總計三十枚），並在左四指平面印欄內偽造「陳春松」之指印四枚（因係
    一式三份，故指印共十二枚），在左拇指欄內偽造「陳春松」之指印一枚（因係
    一式三份，故指印共三枚），在右拇指欄內偽造「陳春松」之指印一枚（因係一
    式三份，故指印共三枚），在右四指平面印欄內偽造「陳春松」之指印四枚（因
    係一式三份，故指印共十二枚），因而使陳春松本人受有刑事追訴之危險，並影
    響警察機關對於調查案件之真實性，而足以生損害於陳春松及偵查機關、審判機
    關日後偵查、審判案件之正確性。嗣經警於九十年十一月十五日傳喚陳春松到案
    接受調查時，始查悉上情。
二、案經台中縣警察局移請臺灣臺中地方法院檢察署檢察官偵查起訴。
    理  由
一、前揭事實業據被告甲○○於本院審理時坦承不諱，並經證人王炳祥、陳春松證述
    明確，復有台中縣警察局調查筆錄、搜索扣押筆錄、台中縣警察局刑警隊機動組
    委託鑑驗尿液代號與真實姓名對照表、指紋卡片、內政部警政署刑事警察局鑑驗
    書等附於偵查卷可稽，另有台中縣警察局九十一年四月二日中縣警刑五字第五八
    二七號函附於本院九十一年度易字第八五二號卷可憑。本件事證明確，被告犯行
    洵堪認定。
二、按被告偽簽他人之姓名並捺指印，該指印同為代表該被冒用者之姓名，作用及效
    力與署押無異，亦屬署押之一種。被告所偽造前開姓名及指印乃用以表彰「陳春
    松」之簽名及指印之意，有使人誤信為陳春松真正簽名及指印，而使陳春松有被
    列為犯罪嫌疑人而受刑事追訴之危險；又前開姓名及指印對警方偵訊結果甚或日
    後偵查時及審判時之調查結果，將產生不正確之結果，自足以生損害於陳春松及
    偵查、審判機關對犯罪嫌疑人偵查、審判程序之正確性；被告前開所為自與刑法
    第二百十七條之偽造署押罪構成要件該當。
三、核被告所為，係犯刑法第二百十七條第一項之偽造署押罪。查連續犯之成立，除
    主觀上須基於一個概括之犯意外，客觀上須先後數行為，逐次實施而具連續性，
    侵害數個同性質之法益，其每一前行為與次行為，依一般社會健全觀念，在時間
    差距上，可以分開，在刑法評價上，各具獨立性，每次行為皆可獨立成罪，構成
    同一之罪名，始足當之；如數行為於同時同地或密切接近之時地實施，侵害同一
    法益，各行為之獨立性極為薄弱，依一般社會健全觀念，在時間差距上，難以強
    行分開，在刑法評價上，以視為數個舉動之接續施行，合為包括之一行為予以評
    價，較為合理，則屬接續犯，而為包括之一罪（最高法院八十六年度台上字第三
    二九五號、八十七年度台上字第三三七四號判決參照）；則被告以單一犯意接續
    多次為偽造署押之行為，侵害單一法益，應為接續犯，屬包括一罪。公訴人起訴
    事實雖未敘及被告於前開指紋卡片內所犯偽造署押之犯行，然該部分事實與起訴
    事實既具包括一罪之關係，應為起訴效力所及，本院自得併予審理，附此敘明。
    爰審酌被告之犯罪動機、目的、手段與對被害人及社會法益所生之危害，及其犯
    罪後坦承犯行，知所悔誤等等一切情狀，量處如主文所示之刑，並諭知易科罰金
    之折算標準，以資懲儆。至附表所示偽造「陳春松」之署押（含簽名及指印），
    均應依刑法第二百十九條之規定，不問屬於犯人與否，均宣告沒收。
四、據上論斷，應依刑事訴訟法第二百九十九條第一項前段，刑法第二百十七條第一
    項、第四十一條第一項前段、第二百十九條，罰金罰鍰提高標準條例第二條，判
    決如主文。
中      華      民      國      九十一    年      十二    月    十二    日
                                臺灣臺中地方法院刑事第七庭
                                        法  官  陳  卿  和
右正本證明與原本無異。
如不服本判決，應於送達後十日內向本院提出上訴狀（須附繕本），上訴於台灣高等
法院台中分院。
                                        書記官
中      華      民      國      九十一      年    十二    月    十二    日
附表：
編號  偽造署押之所在文件  每份文件偽造署押之數目  一式三份偽造署押之總數目
          （註一）               （註二）
一    扣押筆錄             簽名一枚               簽名三枚
     （偵查卷第十八頁）    指印一枚               指印三枚
二    調查筆錄             簽名二枚               簽名六枚
     （偵查卷第九頁起）    指印六枚               指印十八枚
三    台中縣警察局刑警隊   指印一枚               指印一枚
      機動組委託鑑驗尿液
      代號與真實姓名對照表
      （偵查卷第二十頁）
四    指紋卡片             指印二十枚               指印六十枚
      （偵查卷第二十五頁）
註一：前開文件均一式三份。一份附於偵查卷，一份由台中縣警察局檔案室存檔，另
      一份由台中縣警察局刑警隊五組備存。而所稱偵查卷係指臺灣台中地方法院檢
     察署九十一年度偵字第四一二三號卷。
註二：被偽造署押名義人為「陳春松」。
【附錄本案論罪科刑法條全文】
刑法第二百十七條第一項：
偽造印章、印文或署押，足以生損害於公眾或他人者，處三年以下有期徒刑。
